行　政　法　院　裁　定　　　　　　　　　　　　　　八十八年度裁字第七七六號
　　再 審原 告　甲○○
　　再 審被 告　經濟部智慧財產局（原經濟部中央標準局）
右當事人間因發明專利申請事件，再審原告對本院中華民國八十六年一月三十一日八
十六年度判字第二三八號判決提起再審之訴。本院裁定如左︰
　　主  文
再審之訴及附帶損害賠償之請求均駁回。
　　理  由
按「再審之訴應於二個月內提起之。前項期間，自判決送達時起算，其事由發生在後
或知悉在後者，自發生或知悉時起算。」為行政訴訟法第二十九條所明定。本件再審
原告因發明專利申請事件，不服本院八十六年度判字第二三八號判決，以其有行政訴
訟法第二十八條第七款及第十款之情形，提起再審之訴。經查再審原告係於民國八十
六年十二月四日收受原判決，此有本院送達證書附於該案可稽。再審原告提起再審
之訴之期間，應自八十六年十二月五日起算，原告住居台北市，無在途期間足資扣除
，迄至八十七年二月四日即已屆滿二個月，再審原告遲至八十七年九月九日始提起本
件再審之訴，亦有本院加蓋於訴狀上收文戳記所載日期可考，顯已逾越上開法定不變
期間。再審原告雖以知悉再審事由在後，主張未逾上開不變期間。惟查再審原告提起
本件再審之訴，乃以為判決基礎之證物，係偽造或變造及發見未經斟酌之重要證物為
由。而行政訴訟法第二十八條第七款所謂為判決基礎之證物，為偽造或變造者，係指
以宣告有罪之判決已確定，或其刑事訴訟不能開始或續行，非因證據不足者為限，為
行政訴訟法第三十三條準用民事訴訟法第四百九十六條第二項所明定，且本院四十九
年裁字第七號著有判例。本件再審原告並未提出為判決基礎之證物，為偽造或變造經
宣告有罪之判決已確定，或其刑事訴訟不能開始或續行，非因證據不足者之證據，自
難謂原判決有行政訴訟法第二十八條第七款再審事由。又行政訴訟法第二十八條第十
款規定所稱當事人發見未經斟酌之重要證物，係指該項證物，在前訴訟程序中即已存
在，當事人不知其存在或不能予以使用，現始發現或得使用者而言，並以如經斟酌可
受較有利之裁判者為限，是其事由並無發生在裁判後之問題，再審原告所提監察院八
十七年七月二十一日（八七）院台業貳字第八七○七○五五九二號函、再審原告八十
七年七月二十七日復再審被告函、以及再審原告八十七年八月十二日聲請函，均係本
件原判決確定後所製作，與前述當事人發見未經斟酌之重要證物之說明不合；至再審
原告所謂在前訴訟程序中即已存在之證物：經濟部訴願會提案稿、國立中山大學便箋
，均屬於前訴訟程序中主管機關卷附之公文書，再審原告未據明不知其存在或不能
予以使用之情形，則其主張其對上開公文書知悉在後，顯無足採。再審原告其餘主張
，亦無一與行政訴訟法第二十八條第一項各款所規定之再審事由相符。綜上所述，再
審原告提起本件再審之訴，於法不合，其實體上主張，已無庸審究，附帶提起之損害
賠償請求亦失所附麗，應併予駁回。又本件並無行言詞辯論之必要，併予明。
據上論結，本件再審之訴為不合法，爰依行政訴訟法第三十三條、民事訴訟法第五百
零二條第一項，裁定如主文。
中    華    民    國     八十八      年      十      月       七        日
                    行 政 法 院 第 二 庭
                                審 判 長 評  事      陳  石  獅
                                         評  事      彭  鳳  至
                                         評  事      黃  合  文
                                         評  事      林  茂  權
                                         評  事      王  立  杰
右  正  本  證  明  與  原  本  無  異
                                         法院書記官  王  福  瀛
中    華    民    國     八十八      年      十      月       七        日
